臺灣板橋地方法院刑事判決　　　　　　　96年度訴字第3078號
公　訴　人　臺灣板橋地方法院檢察署檢察官
被　　　告　甲○○
上列被告因違反毒品危害防制條例案件，經檢察官提起公訴（96
年度毒偵字第5006號），於本院準備程序進行中，被告就被訴之
事實為有罪陳述，經告知被告簡式審判程序之旨，並聽取當事人
之意見後，裁定進行簡式審判程序判決如下：
    主  文
甲○○施用第一級毒品，累犯，處有期徒刑玖月。
    事  實
一、甲○○前於民國89年間因施用毒品案件，經本院以89年度毒
    聲字第4733號裁定觀察勒戒，暨以89年毒聲字第4983號裁定
    令入戒治處所施以強制戒治，於90年8 月20日保護管束執行
    期滿後，經台灣板橋地方法院檢察署90年戒毒偵字第584 號
    為不起訴處分確定；又於92年因施用毒品案件，經本院以92
    年度毒聲字第962 號令入戒治所強制戒治，並以92年度訴字
    第1064號判處有期徒刑8 月確定，強制戒治部分則於92年12
    月18日執行，嗣93年1 月9 日因法律修正出所，徒刑部分則
    於93年9 月4 日因縮短刑期期滿執行完畢。詎甲○○猶不知
    悔改，再基於施用毒品之犯意，於96年4 月26日7 時許，在
    台北縣新莊住裕民街103 巷30之3 號之住處，以將第一級毒
    品海洛因（下稱海洛因）及第二級毒品甲基安非他命（下甲
    基安非他命）摻入香菸內點燃吸食之方式，同時施用海洛因
    及甲基安非他命；嗣於同年月27日14時40分許，在台北縣三
    重市○○○路81巷1 號7 樓B 室為警查獲。
二、案經臺北縣政府警察局三重分局報告臺灣板橋地方法院檢察
    署檢察官偵查起訴。
    理  由
一、按除被告所犯為死刑、無期徒刑、最輕本刑為3 年以上有期
    徒刑之罪或高等法院管轄第一審案件者外，於第一次審判期
    日前之準備程序進行中，被告先就被訴事實為有罪之陳述時
    ，審判長得告知被告簡式審判程序之旨，並聽取當事人、代
    理人、辯護人及輔佐人之意見後，裁定進行簡式審判程序，
    刑事訴訟法第273 條之1 第1 項定有明文。經核本件被告所
    犯係死刑、無期徒刑、最輕本刑為3 年以上有期徒刑以外之
    罪，其於準備程序中就被訴事實為有罪之陳述，經法官告知
    簡式審判程序之旨，並聽取公訴人、被告之意見後，本院爰
    依首揭規定，合議裁定由受命法官獨任進行簡式審判程序，
    合先敘明。
二、上揭犯罪事實，業據被告於本院訊問中坦承不諱。且被告於
    96年4 月27日為警查獲後，經採尿送驗，呈現鴉片類（海洛
    因）、安非他命類（甲基安非他命）陽性之反應，有臺灣尖
    端先進生技醫藥股份有限公司濫用藥物檢驗報告附卷為憑，
    堪認被告之自白屬實。又被告於89年間因施用毒品案件，經
    本院以89年度毒聲字第4733號裁定觀察勒戒，暨以89年毒聲
    字第4983號裁定令入戒治處所施以強制戒治，於90年8 月20
    日保護管束執行期滿後，經台灣板橋地方法院檢察署90年戒
    毒偵字第584 號為不起訴處分確定，復於92年因施用毒品案
    件，經本院以92年度毒聲字第96 2號令入戒治所強制戒治，
    並以92年度訴字第1064號判處有期徒刑8 月確定，強制戒治
    部分於92年12月18日執行，嗣93年1 月9 日因法修正出所，
    徒刑部分則於93年9 月4 日因縮短刑期期滿執行完畢等情，
    有卷附之臺灣高等法院被告前案紀錄表1 份為憑。而修正後
    之毒品危害防制條例就施用毒品者，僅於「初犯」及「5 年
    後再犯」二種情形，設有追訴條件之限制，即須於初犯經觀
    察、勒戒或強制戒治釋放後，5 年內均無施用毒品之行為，
    始能認其前所實施之觀察、勒戒或強制戒治已足遮斷毒癮，
    而得於5 年後再犯時，再予適用初犯之規定，重行觀察、勒
    戒等程序。倘5 年內已經再犯，被依法追訴處罰，縱其第3
    次（或第3 次以上）施用毒品之時間在初犯釋放5 年以後，
    即與「5 年後再犯」之情形有別，自無再經觀察、勒戒及強
    制戒治之必要，應得逕行追訴處罰，最高法院95年度臺非字
    第59號、95年度臺非字第65號判決意旨可資參照。被告90年
    8 月20日完成戒治療程，迄今雖已逾5 年（93年1 月9 日係
    因法律修正釋放，非執行完畢釋放），但期間被告已有因施
    用毒品之犯行另經本院判刑確定，是本次犯行核非5 年後再
    犯之情形，依前開說明，自無重行觀察、勒戒程序之必要，
    應依法逕行論處。
三、核被告所為，係犯毒品危害防制條例第10條第1 項、第2 項
    之施用第一級毒品罪及施用第二級毒品罪。被告持有第一級
    、第二級毒品之犯行，分別為施用之高度行為所吸收，均不
    另論罪。被告以一行為同時犯上開2 罪名，為想像競合犯，
    應從一重之施用第一級毒品罪論處。雖公訴意旨認被告所犯
    上開二罪名，犯意各別，行為互殊，請予分論併罰，惟被告
    堅詞陳稱：伊係將海洛因摻入香菸時，因可能同時摻入甲基
    安非他命，而同時施用該二種毒品等語，又按非法施用毒品
    之方式，並無固定模式，不同吸毒族群及不同毒品種類，可
    能有不同的施用方式，同時放入香菸內點燃吸食，為吸毒者
    同時吸食甲基安非他命暨海洛因的方式之一，此為本院職務
    上所已知事實，並有行政院衛生署管制藥品管理局92年1 月
    7 日管檢字第0920000026號函附卷可參，故被告之上揭供述
    並非無據，復查無確切證據證明被告有將二種毒品分開施用
    之事證，依「罪證有疑，利於被告」之原則，自無從將被告
    所犯上開二罪予以分論併罰，附此陳明。另被告有事實欄所
    載之執行紀錄，有臺灣高等法院被告前案紀錄表在卷可稽，
    其於有期徒刑執行完畢後之5 年以內，再故意犯本件有期徒
    刑以上之罪，為累犯，應依法加重其刑。爰審酌被告犯後坦
    承犯行，並衡其前科素行、犯罪動機、目的、所生危害，及
    犯後態度等一切情狀，量處如主文所示之刑。
據上論斷，應依刑事訴訟法第273 條之1 第1 項、第299 條第1
項前段，毒品危害防制條例第10條第1 項、第23條第2 項，刑法
第11條前段、第47條，判決如主文。
本案經檢察官江祐丞到庭執行職務。
中　　華　　民　　國　　96　　年　　10　　月　　30　　日
                  刑事第十一庭  法　官   邱景芬
以上正本證明與原本無異
如不服本判決應於送達後10日內向本院提出上訴狀
                                書記官　曾千庭
中　　華　　民　　國　　96　　年　　10　　月　　30　　日
附錄本案論罪科刑法條全文：
毒品危害防制條例第10條
施用第一級毒品者，處 6 月以上 5 年以下有期徒刑。
施用第二級毒品者，處 3 年以下有期徒刑。
